【裁判字號】    98,審易,670
【裁判日期】    981130
【裁判案由】    竊盜
【裁判全文】
臺灣新竹地方法院刑事判決             98年度審易字第670號
公  訴  人  臺灣新竹地方法院檢察署檢察官
被      告  乙○○
上列被告因竊盜案件，經檢察官提起公訴（98年度偵緝字第575
號），經被告於本院準備程序中，就被訴事實為有罪之陳述，經
告知被告簡式審判程序之旨，並聽取檢察官、被告之意見後，經
本院進行簡式審判程序，本院判決如下：
    主    文
乙○○犯如附表所示之罪，均累犯，各處如附表所示之宣告刑。
應執行有期徒刑年貳月。
    犯罪事實
一、乙○○前於民國91年間，因贓物案件，經臺灣苗栗地方法院
    於91年7 月26日以91年度苗簡字第662號判決判處有期徒刑9
    月，再經臺灣高等法院臺中分院於91年11月6 日以91年度上
    易字第1900號判決判處上訴駁回確定；又於91年間，因偽造
    文書案件，經臺灣板橋地方法院於96年3 月30日以95年度訴
    緝字第262號判決判處有期徒刑7 月確定；上揭2案嗣經臺灣
    板橋地方法院於96年7 月16日以96年度聲減字第1494號裁定
    分別減刑併定應執行有期徒刑7月確定，甫於96年7月16日期
    滿執畢出監。
二、詎乙○○不知悔改，與其弟卓玉成、蕭榮傑（綽號蕭仔，2
    人業經本院於98年10月2 日以98年度易字第104號、第208號
    判決分別判處有期徒刑10月、1年5月在案）及李家慶（綽號
    落腳，經檢察官另案通緝中）等4 名成年男子，均因缺錢花
    用而萌生竊取新建辦公大樓內財物再變賣供己花用之念頭，
    由乙○○、蕭榮傑及李家慶等3 人先選定位在新竹縣竹北市
    ○○○路東2 段20之3號及20之5號同棟雙併之辦公大樓（無
    警衛駐守），作為下手行竊之目標，再由乙○○於98年3月9
    日下午1至2時許，以不知情之卓志強（另經臺灣新竹地方法
    院檢察署檢察官以98年度偵字第2804號為不起訴處分確定）
    所提供之行動電話門號0000000000號聯絡卓玉成所使用之行
    動電話門號0000000000號（由不知情之卓志強所提供），卓
    玉成乃駕駛車牌號碼445-YE號營業用小客車自臺中市前往新
    竹縣竹北市體育場旁，另乙○○亦駕駛車牌碼CO- 4567號白
    色自用小客車搭載蕭榮傑及李家慶共3 人自臺中市一同至至
    新竹縣竹北市體育場旁會合，乙○○、蕭榮傑、李家慶及卓
    玉成乃共同基於意圖為自己不法所有之竊盜犯意聯絡與行為
    分擔，約定由李家慶先趁上開選定之辦公大樓員工上班之際
    潛入藏匿，迨員工下班離去後，再由李家慶打開上開所選定
    之辦公大樓大門，讓乙○○及蕭榮傑進入行竊，卓玉成則負
    責在外把風、接應及載運贓物。嗣於同日晚間7 時許，眾人
    見時機成熟，乃推由李家慶趁無人注意之際，攜帶客觀上足
    以對人之生命、身體構成威脅，可供兇器使用之鐵製一字螺
    絲起子、扳手及破壞夾各1 支（已遭丟棄，均未扣案）先行
    進入上開辦公大樓內藏匿（侵入建築物部分未據告訴），迨
    同日晚間10時許，再由李家慶打開該辦公大樓大門，讓乙○
    ○及蕭榮傑2 人進入該大樓（侵入建築物部分未據告訴），
    卓玉成則駕駛上開營業用小客車停放在六家不動產斜對面處
    把風；乙○○明知上開辦公大樓內之各樓層分屬不同公司，
    仍於附表編號一至五所示時間，持上揭鐵製一字扳手逐層分
    棟毀壞如附表編號一至五所示之各公司樓層大門門鎖等安全
    設備（毀損及侵入建築物部分均未據告訴）後，並竊得如附
    表編號一至五所示之財物。至翌日（10日）凌晨2 時48分許
    ，乙○○、蕭榮傑及李家慶將得手之財物裝入黑色大塑膠袋
    內（計約5 袋）後，由乙○○、李家慶各揹2 袋、3 袋均裝
    有竊得財物之黑色大塑膠袋、蕭榮傑揹2 臺筆記型電腦而出
    大樓門外，旋由乙○○駕駛上開自用小客車搭載李家慶及上
    開所竊得之財物逃逸至臺中市，卓玉成亦駕駛上開營業用小
    客車搭載揹著2 臺筆記型電腦之蕭榮傑沿國道一號高速公路
    往臺中市方向逃逸至臺中市○○路與惠中路與乙○○、李家
    慶會合，再推由乙○○負責銷贓變現得款共約新臺幣（下同
    ）5 萬餘元，另將竊得之禮券、現金朋分花用。乙○○因而
    分得變賣贓物所得款項1 萬9,000 元，蕭榮傑及李家慶則各
    分得變賣贓物所得款項金1 萬6,000 元，卓玉成則分得變賣
    贓物所得款項7,000 元。嗣經丙○○發現其所管領如附表編
    號一之公司遭竊後報警處理，始循線查獲上情。
三、案經新竹縣政府警察局竹北分局報告臺灣新竹地方法院檢察
    署檢察官偵查起訴。
    理    由
一、程序部分：
    按除被告所犯為死刑、無期徒刑、最輕本刑為3 年以上有期
    徒刑之罪或高等法院管轄第一審案件者外，於前條第1 項程
    序進行中，被告先就被訴事實為有罪之陳述時，審判長得告
    知被告簡式審判程序之旨，並聽取當事人、代理人、辯護人
    及輔佐人之意見後，裁定進行簡式審判程序，刑事訴訟法第
    273條之1第1 項定有明文。本案被告乙○○所犯係死刑、無
    期徒刑、最輕本刑為3 年以上有期徒刑以外之罪，其於準備
    程序中就被訴事實為有罪之陳述，經告知簡式審判程序之旨
    ，並聽取公訴人及被告乙○○之意見後，本院認為適宜進行
    簡式審判程序，合先敘明。
二、認定被告乙○○犯行所憑之各項證據：
（一）被告乙○○於偵查中於本院準備程序、簡式審判程序時之
      供述。其稱：伊於98年3月8日與共犯卓玉成、蕭榮傑、及
      李家慶前往新竹縣竹北市○○○路東二段20之3號、20之5
      號辦公大樓竊取大樓內公司之財物，當初是伊與共犯蕭榮
      傑選擇犯案地點，而共犯卓玉成則係聯絡幫忙載運竊得物
      品，當天係由共犯李嘉慶於晚間7 時許攜帶一字起子先潛
      入大樓內，等辦公大樓內公司之員工下班後，再由共犯李
      家慶開辦公大樓之大門讓伊及被告蕭榮傑進入，共犯卓玉
      成則在外面把風，再由伊使用一子起子撬開各樓層公司之
      大門門鎖後行竊，除將竊得之現金及禮券外已供花用外，
      另外其餘竊得物品再由伊在網路上變賣，並將變賣後所得
      贓款7,000 元給予共犯卓玉成，其餘款項則由伊與共犯李
      家慶、蕭榮傑平分，至於一字起子已不知道丟棄在何處（
      見98年度偵緝字第575號偵查卷第30至32頁，本院卷第31
      、34至37頁）。
（二）證人即共犯蕭榮傑於警詢、偵查中之證述。其稱：他綽號
      叫「蕭仔」，曾於93年3月9日與被告乙○○、共犯卓玉成
      前往新竹縣竹北市辦公大樓竊取財物，係被告乙○○於案
      發前1個月跟他提議的，另外還有1名綽號「落腳」的共犯
      李家慶也參與，當時由他與被告乙○○、共犯李家慶一起
      進入辦公室竊取財物，係由被告乙○○負責以起子破壞鎖
      頭開門，共犯卓玉成則在外面車上把風及接應，事後他們
      有2 臺車回臺中，而偷來的桌上型電腦、筆記型電腦、硬
      碟、現金、禮券全部全部交由被告乙○○負責銷贓及分配
      ，事後他分得贓款約1萬6,000元左右等語（98年度偵緝字
      第477號偵查影卷第25至27、30至32、45、63頁）。
（三）證人即共犯卓玉成於警詢、偵查中之供述。其稱：他哥哥
      即被告乙○○於98年3月9日下午1、2時許撥打電話予他，
      說要準備偷東西，叫他到新竹縣竹北市等伊，他於當日晚
      間6時許駕駛車牌號碼445- YE號營業用小客車到新竹縣竹
      北交流道附近，然後被告乙○○於同日晚間7 時許亦駕駛
      車牌號碼CO-4567號白色自用小客車到達，車上共有3人，
      被告乙○○就叫他將車開到新竹縣竹北市○○○路東一段
      20之3、20之5號之斜對面空地等待，被告乙○○等3 人便
      下車觀察，並由1 名綽號「落腳」的人在店家尚未打烊前
      進入大樓藏匿，等到店家打烊後，綽號「落腳」的人就由
      內開門讓被告乙○○及綽號「蕭ㄟ」的人入內行竊，後來
      他等到10日凌晨1 時許，被告乙○○下樓後向他揮手，叫
      他開車過去載人及東西，大約有4、5個黑色塑膠袋，該名
      綽號叫「蕭ㄟ」的人就揹著2 包筆記型電腦上他的車，然
      後他駕車往交流道方向行駛回臺中，在臺中市○○路與惠
      來路口與被告乙○○會合後，綽號「蕭ㄟ」的人就下車上
      到車牌號碼CO- 4567號白色自用小客車上離開，他便回家
      休息，事後分得7,000 元等語（見98年度偵字第2804號偵
      查影卷第10至16、86、87、89、96至99、199、200頁，98
      年度偵緝字第477號偵查影卷第63、64頁）。
（四）證人卓志強於警詢」偵查中之證述。其稱共犯卓志成係他
      的堂哥，因當時共犯卓志成剛出獄，他便將所申請之行動
      電話門號0000000000號、0000000000號交給共犯卓志成使
      用，而共犯卓志成曾於98年3月9日後2、3天當面告知其於
      98年3月9日有至新竹縣竹北市闖空門偷電腦，但他不知道
      共犯卓玉成將所竊得之物品藏匿在何處，至於警方播放當
      時竊案現場週邊監視系統所翻拍照片之人確為共犯卓玉成
      ，另其餘竊犯則無法認清等語（見98年度偵字第2804號偵
      查影卷第17至24、88頁）。
（五）證人丙○○於警詢中之指述。其稱：她在六家不動產公司
      擔任會計職務，於98年3月10日上午8時許，接獲公司（位
      在新竹縣竹北市○○○○段20之3 號1、2樓）樓上之房客
      電話告知公司遭竊，經她清點後，共損失3臺電腦及1臺監
      視器主機等物品（見98年度偵字第2804號偵查影卷第26、
      27頁）。
（六）證人丁○○於警詢中之指述。其稱：他在群新建設公司公
      司擔任經理職務，其公司（位在新竹縣竹北市○○○○段
      20之3號3樓）及群茂土地開發有限公司（位在新竹縣竹北
      市○○○○段20之3號4 樓）遭竊，竊嫌係由1樓鐵捲門侵
      入，再經由2 樓進入3、4樓破壞門鎖入侵等語（見98年度
      偵字第2804號偵查影卷第28至30頁）。
（七）證人戊○○於警詢中之指述。其稱：她在凡硯空間規劃設
      計有限公司擔任會計職務，於98年3月10日上午9時許，發
      現公司（位在新竹縣竹北市○○○○段20之5號1樓）遭竊
      ，經她清點後，共失竊2臺華碩牌桌上型電腦、1臺電腦硬
      碟及現金1 萬元等語（見98年度偵字第2804號偵查影卷第
      31、32頁）。
（八）證人甲○○於警詢中之指述。其稱：他係世恩科技有限公
      司負責人，於98年3月10日上午8時50分許，發現公司（位
      在新竹縣竹北市○○○○段20之5號4樓）遭竊，經清點後
      ，共失竊1臺華碩牌筆記型電腦、1臺SONY牌攝影機、1 顆
      桌上型電腦CPU、13顆電腦硬碟及現金7,539元等物，竊嫌
      係由20之3號1樓鐵捲門侵入，再經由20之5號進入4樓後破
      壞大門門鎖侵入等語（見98年度偵字第2804號偵查影卷第
      33至35頁）。
（九）監視器錄影畫面翻拍照片10張、行動電話門號0000000000
      號、0000000000號通聯調閱查詢單各1 份在卷可稽（見98
      年度偵字第2804號偵查影卷第45至49、54至67頁）。
（十）綜上，本案被告乙○○之犯行，事證明確，應依法予以論
      科。
三、論罪科刑：
（一）論罪：
  １、按刑法第321 條第1項第2款所謂安全設備，係指依社會通
      常觀念足認為防盜之設備而言；又刑法第321 條第1項第2
      款規定將「門扇」、「牆垣」、「其他安全設備」並列，
      則所謂「門扇」，應指分隔住宅或建築物內外之間出入口
      大門而言，而所謂「其他安全設備」，則指門扇、牆垣以
      外，依通常觀念足認防盜之一切設備而言，如電網、門鎖
      及窗戶等是。已經進入大門內側之住宅或建築內部諸門，
      不論是房間門、廚房門、通往陽臺之落地鋁製玻璃門，均
      應認係「其他安全設備」。又按刑法第321 條第1項第2款
      之所謂毀越門扇之「越」，係指越入者而言，如係走入不
      得謂之「越」（最高法院24年7月刑事庭會議決議參照）
      。再按刑法第321 條第1項第3款之攜帶兇器竊盜罪，係以
      行為人攜帶兇器竊盜為其加重條件，此所謂兇器，其種類
      並無限制，凡客觀上足對人之生命、身體、安全構成威脅
      ，具有危險性之兇器均屬之，且祇須行竊時攜帶此種具有
      危險性之兇器為已足，並不以攜帶之初有行兇之意圖為必
      要。螺絲起子為足以殺傷人生命、身體之器械，顯為具有
      危險性之兇器（最高法院55年臺上字第547 號、79年臺上
      字第5253號判例參照）。是被告乙○○既夥同共犯卓玉成
      、蕭榮傑及李家慶等人，並持質地堅硬鐵器，客觀上可供
      兇器使用之一字起子破壞大門門鎖之安全設備侵入行竊之
      犯行，核其所為，係犯刑法第321條第1項第4款、第3款、
      第2款之結夥三人以上攜帶兇器毀壞安全設備竊盜罪嫌。
  ２、共同正犯：被告乙○○與共犯蕭榮傑、李家慶及卓玉成等
      人就上開加重竊盜犯行，有犯意之聯絡及行為之分擔，皆
      為共同正犯。
  ３、數罪併罰：又被告乙○○既明知其所行竊之辦公大樓內各
      樓層，分屬不同公司，卻逐層予以毀壞各公司大門門鎖侵
      入後竊取如附表編號一至五所示之各公司辦公室財物，因
      而侵害5 家公司管領之財產法益，顯係基於各別犯意所為
      ，且行竊之時間、地點、被害人亦不相同，自應予分別論
      罪，合併處罰。至公訴人固以被告乙○○本件所犯如附表
      編號一至五所示之竊盜犯行，乃與共犯卓玉成、蕭榮傑、
      李家慶共同基於一個竊盜犯意，而以一竊盜行為竊取如附
      表編號一至五所示之數公司及辦公室財物，致侵害5 家公
      司管領之財產法益而觸犯數竊盜罪名，因而認被告乙○○
      成立想像競合犯，然此部分容有未恰，業已詳述如上，附
      此敘明。
（二）累犯：被告乙○○前於91年間，因贓物案件，經臺灣苗栗
      地方法院於91年7月26日以91年度苗簡字第662號判決判處
      有期徒刑9 月，再經臺灣高等法院臺中分院於91年11月6
      日以91年度上易字第1900號判決判處上訴駁回確定；又於
      91年間，因偽造文書案件，經臺灣板橋地方法院於96年3
      月30日以95年度訴緝字第262號判決判處有期徒刑7月確定
      ；上揭2案嗣經臺灣板橋地方法院於96年7月16日以96年度
      聲減字第1494號裁定分別減刑併定應執行有期徒刑7 月確
      定，甫於96年7 月16日期滿執畢出監等情，有臺灣高等法
      院被告前案紀錄表1份在卷可佐，其於刑之執行完畢5年內
      故意再犯本件有期徒刑以上之罪，為累犯，應依刑法第47
      條第1項之規定加重其刑，並依法先加後減之。
（三）量刑：爰審酌被告乙○○除有前開構成累犯事由刑事紀錄
      外，另有妨害風化、贓物及多次竊盜前科，目前仍在臺灣
      臺北監獄執行中，此有臺灣高等法院被告前案紀錄表1 份
      附卷可稽，足徵素行非善。又其正值青壯，竟不思守法自
      制，循正當途徑獲取所需，竟為貪圖一己之私，夥同共犯
      卓玉成、蕭榮傑及李家慶等人恣意竊取他人財物，危害社
      會治安與他人財產安全，守法意識薄弱，除將竊得之現金
      、百貨公司禮券朋分花用殆盡後，另將如附表編號一至五
      所示公司所有之電腦物品予以變賣換取現金花用，造成追
      贓之困難及有礙財產犯罪之偵查，所為實不足取；惟幸被
      告乙○○犯後坦承犯行不諱，態度尚可，並同時考量其犯
      罪動機、手段、所生危害等一切情狀，量處如主文所示之
      刑，以資懲儆。
（四）不另為沒收之說明：至本案供被告乙○○竊盜所使用之鐵
      製一字螺絲起子、扳手及破壞夾各1 支等物，既均非違禁
      物、且未扣案，被告乙○○亦稱業已丟棄，本院依卷內事
      證復無積極證據足認尚存，為免將來執行困難，爰均不予
      宣告沒收，併此敘明。
據上論斷，應依刑事訴訟法第273條之1第1 項、第299條第1項前
段，刑法第28條、第321 條第1項第2款、第3款、第4款、第47條
第1項、第51條第5款，判決如主文。
本案經檢察官洪期榮到庭執行職務。
中    華    民    國    98    年    11    月    30    日
                    刑事第九庭法  官    劉兆菊
以上正本證明與原本無異。
如不服本判決應於收受本判決後10日內向本院提出上訴書狀，上
訴書狀應敘述具體理由。上訴書狀未敘述上訴理由者，應於上訴
期間屆滿後20日內補提理由書狀於本院「切勿逕送上級法院」。
中    華    民    國    98    年    11    月    30    日
                              書記官    林兆嘉
附錄本案論罪科刑法條：
中華民國刑法第321條
犯竊盜罪而有左列情形之一者，處6月以上、5年以下有期徒刑：
一、於夜間侵入住宅或有人居住之建築物、船艦或隱匿其內而犯
    之者。
二、毀越門扇、牆垣或其他安全設備而犯之者。
三、攜帶兇器而犯之者。
四、結夥三人以上而犯之者。
五、乘火災、水災或其他災害之際而犯之者。
六、在車站或埠頭而犯之者。
前項之未遂犯罰之。
附表：
┌─┬─────┬──────┬────────────┬──────┬────┐
│編│犯罪時間  │犯罪地點    │犯罪手法及所得財物      │備註        │主文罪名│
│號│          │            │                        │            │及宣告刑│
├─┼─────┼──────┼────────────┼──────┼────┤
│一│98年3月9日│新竹縣竹北市│以鐵製一字起子毀壞「六家│所竊電腦物品│乙○○共│
│  │晚間10時許│光明六路東二│不動產有限公司」大門門鎖│均遭乙○○以│同犯結夥│
│  │起至翌日即│段20之3號1樓│，竊取「六家不動產有限公│網路拍賣方式│攜帶兇器│
│  │98年3月10 │及2樓       │司」所有之電腦3 臺、監視│予以變賣得款│毀壞安全│
│  │日凌晨2時 │            │主機1 臺（毀損及侵入建築│。          │設備竊盜│
│  │18 分許止 │            │物部分均未據告訴）。    │            │罪，累犯│
│  │          │            │                        │            │，處有期│
│  │          │            │                        │            │徒刑拾月│
│  │          │            │                        │            │。      │
├─┼─────┼──────┼────────────┼──────┼────┤
│二│98年3月9日│新竹縣竹北市│以鐵製一字起子毀壞「群新│所竊電腦物品│乙○○共│
│  │晚間10時許│光明六路東二│建設股份有限公司」毀壞大│均遭乙○○以│同犯結夥│
│  │起至翌日即│段20之3號3樓│門門鎖，竊取「群新建設股│網路拍賣方式│攜帶兇器│
│  │98年3月10 │            │份有限公司」所有之電腦硬│予以變賣得款│毀壞安全│
│  │日凌晨2時 │            │碟（序號Ｚ000 000000號）1│，現金則朋分│設備竊盜│
│  │18 分許止 │            │組、INTEL廠牌CPU 1個、記│花用。      │罪，累犯│
│  │          │            │憶體2 條、華碩廠牌套裝電│            │，處有期│
│  │          │            │腦1臺、黑色小型電腦1臺（│            │徒刑拾月│
│  │          │            │長40公分寬15公分高30公分│            │。      │
│  │          │            │）、華碩廠牌銀白色筆記型│            │        │
│  │          │            │電腦（機器型號為U62PPT83│            │        │
│  │          │            │DD-GFQCCA、機款SN：85NOA│            │        │
│  │          │            │G00000000C、機器序號CN：│            │        │
│  │          │            │5665U6EP）1 臺及現金新臺│            │        │
│  │          │            │幣（下同）5,000 元。（毀│            │        │
│  │          │            │損及侵入建築物部分均未據│            │        │
│  │          │            │告訴）。                │            │        │
├─┼─────┼──────┼────────────┼──────┼────┤
│三│98年3月9日│新竹縣竹北市│以鐵製一字起子毀壞「群茂│所竊電腦物品│乙○○共│
│  │晚間10時許│光明六路東二│土地開發有限公司」大門門│均遭乙○○以│同犯結夥│
│  │起至翌日即│段20之3號4樓│鎖，竊取「群茂土地開發有│網路拍賣方式│攜帶兇器│
│  │98年3月10 │            │限公司」所有之華碩廠牌桌│予以變賣得款│毀壞安全│
│  │日凌晨2時 │            │型電腦2 臺（主機序號分別│，禮券則朋分│設備竊盜│
│  │18 分許止 │            │為MB17SES/N:6BL0000000、│花用。      │罪，累犯│
│  │          │            │MB17SES/N:6BL0000000）及│            │，處有期│
│  │          │            │遠東百貨公司禮券3萬2,000│            │徒刑拾月│
│  │          │            │元（面額均為500元）。（ │            │。      │
│  │          │            │毀損及侵入建築物部分均未│            │        │
│  │          │            │據告訴）。              │            │        │
├─┼─────┼──────┼────────────┼──────┼────┤
│四│98年3月9日│新竹縣竹北市│以鐵製一字起子毀壞「凡硯│所竊電腦物品│乙○○共│
│  │晚間10時許│光明六路東二│空間規劃設計有限公司」大│均遭乙○○以│同犯結夥│
│  │起至翌日即│段20之5號1樓│門門鎖，竊取「凡硯空間規│網路拍賣方式│攜帶兇器│
│  │98年3月10 │及2樓       │劃設計有限公司」所有之華│予以變賣得款│毀壞安全│
│  │日凌晨2時 │            │碩廠牌電腦2臺、電腦硬碟1│，現金則朋分│設備竊盜│
│  │18 分許止 │            │個、現金1 萬元。（毀損及│花用。      │罪，累犯│
│  │          │            │侵入建築物部分均未據告訴│            │，處有期│
│  │          │            │）。                    │            │徒刑拾月│
│  │          │            │                        │            │。      │
├─┼─────┼──────┼────────────┼──────┼────┤
│五│98年3月9日│新竹縣竹北市│以鐵製一字起子毀壞「世恩│所竊電腦物品│乙○○共│
│  │晚間10時許│光明六路東二│科技有限公司」大門門鎖，│均遭乙○○以│同犯結夥│
│  │起至翌日即│段20之5號4樓│竊取「世恩科技有限公司」│網路拍賣方式│攜帶兇器│
│  │98年3月10 │            │所有之華碩廠牌筆記型電腦│予以變賣得款│毀壞安全│
│  │日凌晨2時 │            │1臺（型號ASUS序號82N0AS3│，現金則朋分│設備竊盜│
│  │18 分許止 │            │0000000D）、電腦主機內之│花用。      │罪，累犯│
│  │          │            │CPU（型號CORO2DUOE4500/2│            │，處有期│
│  │          │            │.2GHzCPU 雙核心）、RAM（│            │徒刑拾月│
│  │          │            │型號1GBDDR0000000PIN）1 │            │。      │
│  │          │            │條、SATA- HD（型號160GB7│            │        │
│  │          │            │200rpm8MB）、硬碟10顆（ │            │        │
│  │          │            │型號WD2.5"SATAHD）、硬碟│            │        │
│  │          │            │1顆（WD2.5"IDEHDWD14600B│            │        │
│  │          │            │EVE）、硬碟1顆（型號SEGA│            │        │
│  │          │            │TE2.5"SATAHD-ST0000000AS│            │        │
│  │          │            │）SONY廠牌攝影機1 臺（序│            │        │
│  │          │            │號Ｚ000000000P）及現金7,5│            │        │
│  │          │            │39元。（毀損及侵入建築物│            │        │
│  │          │            │部未據告訴）。          │            │        │
└─┴─────┴──────┴────────────┴──────┴────┘

司法院資訊處製作；財團法人民間司法改革基金會備份。
